# ILHAM SYABANI

Kulon Progo 3 Februari 1994

Manyar Sabrangan XI No 11A, Mulyorejo, Kota Surabaya, Jawa Timur

+6282223820071

syabai.ilhamsi@gmail.com

in linkedin.com/in/syabaniilham

https://github.com/ilhamsyabani

## PENDIDIKAN

#### UNIVERSITAS NEGERI YOGYAKARTA

Teknologi Pendidikan (2021)

Melakukan penelitian skripsi mengenai bahasa pemrograman C# dan pengembangan game pembelajaran menggunakan Unity.

#### **SMK MUHAMMADIAYAH 3 WATES**

Multimedia (2012)

## PELATIHAN DAN SERTIFIKASI

CODEPOLITAN.ID

Fullsatack Web Programing (2023)

SKILVUL.COM

UI/UX Desainer Mastery (2021)

## KETERAMPILAN

PHP LARAVEL

MYSQL DATA BASE

PEMROGRAMAN WEBSITE (HTML/CSS)

CMS WORDPRESS

TAILWIND CSS

JAVA SCRIPT

SQLITE

NGINX WEB SERVER

DESAIN GERAFIS

UI/UX DESAIN

FIGMA

## **TENTANG SAYA**

Sebagai freelancer yang berpengalaman, saya membawa keahlian full-stack yang komprehensif ke meja, dengan penguasaan yang kuat dalam PHP Laravel dan JavaScript, serta kemampuan desain UI yang teruji. Saya siap untuk tidak hanya berkontribusi dengan kemampuan teknis saya yang solid, tetapi juga untuk berkembang bersama tim Anda, memastikan bahwa setiap proyek tidak hanya memenuhi, tetapi melampaui ekspektasi.

#### PENGALAMAN KERJA

Freelancer 2021 - sekarang

#### Fastwork.co

- Pengalaman dalam mengembangkan lebih dari 10 aplikasi web dengan memanfaatkan PHP Laravel dan JavaScript.
- Kemampuan menciptakan desain web yang inovatif dan menarik menggunakan Figma.
- Keahlian dalam melakukan deployment aplikasi ke berbagai platform seperti server VPS, C-Panel, dan Firebase Hosting.
- Fokus pada hasil yang maksimal dalam setiap proyek pengembangan.

## Designer | 2022 - 2023

#### Banni Studio Branding

- Meningkatkan ketertarikan pelanggan dengan desain landing page yang inovatif untuk Bani Studio.
- Meningkatkan efisiensi pembuatan landing page Bani Studio dengan penerapan Elementor di WordPress.

# **MAGANG**

Pengembang Media Pembelajaran | Sep 2019 - Nov 2019

# Universitas Negeri Yogyakarta

Berhasil mengembangkan 20 media pembelajaran digital menggunakan HTML Canvas dan JavaScript.